---
title: "TP2"
author: "Rémi GATTAZ"
date: "16/11/2016"
output: 
  html_document:
    toc: true
    theme: united
---

## EXPLORATION DES DONNEES

### a)
```{r}
data(USArrests)

label<-attributes(USArrests)$row.names
boxplot(USArrests)
plot(USArrests)
```


### corrélation entre Assaults et murder
```{r}
library(ggplot2)

df1 <- data.frame(x=USArrests$Murder, y=USArrests$Assault)
cor(df1$x, df1$y)
```
La valeur de corrélation est forte. Il y a une dépendance linéaire.
```{r}
ggplot(data=df1, aes(x=x, y=y)) +
    xlab("Murder") +
    ylab("Assaults") +
    geom_point(alpha=0.2) + 
    theme_bw() + 
    geom_smooth(method="lm")
```

### corrélation entre UrbanPop et Murder
```{r}
df2 <- data.frame(x=USArrests$UrbanPop, y=USArrests$Murder)
cor(df2$x, df2$y)
```
La valeur de corrélation est faible. Inutile de tenter de faire une régréssion linéaire.


### corrélation entre Rape et Murder
```{r}
df3 <- data.frame(x=USArrests$Rape, y=USArrests$Murder)
cor(df3$x, df3$y)
```
Il semblerait qu'il y a une dépendance linéaire.
```{r}
ggplot(data=df3, aes(x=x, y=y)) +
    xlab("Rape") +
    ylab("Murder") +
    geom_point(alpha=.2) + 
    theme_bw() + 
    geom_smooth(method="lm")
```

## SIMILAIRES ET DIFFERENTS
### a)
```{r}
# D est la matrice des distances eculidienne entre les états
D = dist(USArrests, method = "euclidean", diag = FALSE, upper = FALSE, p = 2)
attributes(D) # Affiche les informations globales sur D
Dmat<-as.matrix(D) # Transforme en matrice
Dmat[1:6,1:6]
Dmat<-round(as.matrix(D),digits=0) # Arrondi toutes les valeurs de Dmat
Dmat[1:6,1:6]
```

### b)
```{r}
min(round(D,digits=0))
min(Dmat)
```
D est un objet alors que Dmat est une matrice. La fonction minimum sur l'objet n'est pas vraiment concluant :-)

### c)
```{r}
Dmat<-as.matrix(D) # Transforme D en matrice
(1:2500)[Dmat == min(D)] # Récupère les valeurs de Dmat aux positions où Dmin est minimisé
col(Dmat)[Dmat == min(D)] # Récupère les colonnes à laquelle Dmat est minimisé dans D
row(Dmat)[Dmat == min(D)] # Récupère les lignes à laquelle DMat est minimisé dans D
USArrests[c(15,29),] # Affiche la valeur se trouvant à la cordonnée 15,29
```

### d)
```{r}
# En 1 ligne : Récupérer le max
USArrests[col(Dmat)[Dmat == max(D)],]
```

## REPRESENTER LES DISTANCES

### a)
```{r}
Cord<-cmdscale(D)
Cord
label<-attributes(Cord)$dimnames[[1]]
plot(Cord, type="n")
text(Cord,label)
```

### b)
Sur cette projection, on voit que les états IOWA et New Hampshire sont très proche. Cela semble donc confirmer nos conclusions précédentes.

### c)
```{r}
Cord3<-cmdscale(D, k=3)
label3<-attributes(Cord3)$dimnames[[1]]
plot(Cord3[,1],Cord3[,3], type="n")
text(Cord3[,1],Cord3[,3],label3,cex=0.7)
```

On voit que des points proches dans la projection précédentes ne le sont pas dans cette nouvelle projection. Il faut donc faire attention au conclusion que l'on fait sur cette visualisation.

## ANALYSE DES PREFERENCES

### a)
```{r}
Pref<-read.table("PrefMusique.txt")
Detud=dist(Pref, method = "euclidean", diag = FALSE, upper = FALSE, p = 2)
```
Les valeurs dans la matrice sont des valeurs norminales. Calculer une distrance euclidienne n'est donc pas correct.

### b)
```{r}
rang<-t(apply(Pref,1,order))
names<-c("U2","ABBA","HENDRIX","Chau noir","ZAPP A","DOORS","MARLEY","FERRE")
DR<-dist(rang)
attributes(DR)
boxplot(rang, names=names)
```

### c)
```{r}
Detud=dist(rang, method = "euclidean", diag = FALSE, upper = FALSE, p = 2)
Dmat<-as.matrix(Detud) # Transforme Dr en matrice
rang[col(Dmat)[Dmat == min(Detud)],]
```
### d)



